【裁判字號】    89,易,2279
【裁判日期】    890712
【裁判案由】    竊盜
【裁判全文】
臺灣高雄地方法院刑事判決                        八十九年度易字第二二七九號
    公  訴  人  臺灣高雄地方法院檢察署檢察官
    被      告  乙○○
右列被告因竊盜案件，經檢察官提起公訴（八十九年度偵字第九六七四、一○五九八
號），本院判決如左：
    主  文
乙○○竊盜，處有期徒刑肆月，並於刑之執行完畢後，驅逐出境。
扣案鑰匙壹支，沒收之。
    事  實
一、乙○○（ＬＥＥ  ＨＵＡＴ  ＬＡＩ）係新加坡籍人，於民國八十九年四月二十
    七日入境台灣。乙○○因來台後並無交通工具，遂意圖為自己不法之所有，基於
    竊盜之犯意，於八十九年四月二十八日上午八時許，在高雄市○○區○○路與六
    合路口附近，持自備鑰匙一支，竊得丁○○所有車牌號碼ＯＹＷ─八二五號重機
    車一輛，以供己騎乘以為代步之用。嗣於同（二十八）日上午八時四十分許，乙○○騎乘上開機車，行經高雄市○○區○○路與四維路口時，為警攔檢查獲，並
    扣得鑰匙一支。
二、案經高雄市政府警察局刑警大隊報請台灣高雄地方法院檢察署檢察官偵查起訴。
    理  由
一、右揭事實，除持自備鑰匙部分外，業據被告乙○○於警訊及偵、審中供承不諱，
    核與證人即被害人丁○○於警訊中證述之情節大致相符，並有贓物認領保管收據
    乙紙在卷足憑。從而，被告上開犯行，事證明確，應堪認定。而據證人即被害人
    丁○○於警訊中證稱：車輛遭竊之前，伊有上鎖等語，又觀之前開贓物認領保管
    收據，被害人丁○○僅領回上開機車；職是，扣案之鑰匙一支，應係被告自備用
    以開啟該機車，而非被害人丁○○所有插於該機車上，是被告辯稱：伊係見丁○○所有上開機車上插有鑰匙，故將之竊取云云，顯係事後推諉之詞，不足採信。
二、核被告乙○○所為，係犯刑法第三百二十條第一項竊盜罪。爰審酌被告為新加坡
    籍人，入境台灣後，竟為代步之便而竊取機車，犯罪之手段，所得之財物，及犯
    後態度等一切情狀，量處如主文所示之刑，以資懲儆。又扣案之鑰匙一隻，為被
    告犯罪所用之物，且為被告所有，已如上述，爰依法宣告沒收。另被告為新加坡
    籍人，而於八十九年四月二十七日入境台灣，有被告之護照影本及外僑入出境記
錄端末查詢報表乙紙在卷可按，被告來台犯罪，且受有期徒刑以上刑之宣告，本
    院認其不宜繼續留居國內，併予諭知應於刑之執行完畢後，將其驅逐出境。
三、另公訴意旨謂：被告乙○○於八十九年五月一日上午七時許，在高雄市前金區○○○路一二七巷十五號前，竊取甲○○所有車牌ＵＵＦ─四七○號一面，復於同
    （一）日下午四時許，在高雄市三民區○○○路四十八號附近，竊取己○○所有
    、停放在該處之車牌號碼ＩＨＲ─三二九號重機車一輛，得手後，改懸以上開竊
    得車牌，供己騎乘使用。因被告乙○○來台先後投宿於高雄市○○區○○路一八
    八號「梅花飯店」及高雄市新興區○○○路六十四號「世國大飯店」，無力清償
    住宿費用，並擅自將世國大飯店中所擺放衣架五個、浴巾二條及煙灰缸一個竊取
    離去。嗣於同年五月九日下午二時許，經警帶同世國大飯店人員循線在高雄市左
    營區○○○路高新銀行前查獲。因認被告乙○○上開行為亦涉犯竊盜罪嫌等語。
四、按犯罪事實應依證據認定之，無證據不得推定其犯罪事實，刑事訴訟法第一百五
    十四條定有明文，又認定不利於被告之事實，須依積極證據，苟積極證據不足為
    不利於被告事實之認定時，即應為有利於被告之認定，更不必有何有利之證據，
    最高法院三十年上字第八一六號著有判例可資參照。本件公訴意旨認被告乙○○
    涉有上開竊盜犯行，無非以證人即世國大飯店服務生丙○○之證詞，前開機車及
    車牌之車輛竊盜、車牌失竊資料個別查詢報表各乙紙，及被告將「世國大飯店」
    所有之衣架五個、浴巾二條及煙灰缸一個擺放置被告之旅行袋內，並有上揭物品
    之贓物認領保管收據乙紙等，為其論罪依據。訊據被告乙○○堅決否認上開竊盜
    犯行，辯稱：車牌號碼ＩＨＲ─三二九號機車其上改懸掛車牌號碼ＵＵＦ─四七
    ○號車牌，係由綽號「阿明」於八十九年四月三十日下午五時許，在高雄市火車
    站前借予伊使用，並已歸還，伊並無竊取該機車及車牌，又該飯店房間內，通常
    僅放置衣架三支、大浴巾一條及煙灰缸二個，不敷使用，伊曾向服務生請求多放
    衣架一次，後因伊積欠租金，不好意思再向服務生請求，故將上開物品置放於伊
    旅行袋內，以為在飯店內使用，並無竊取之犯意等語。
五、經查：
  (一)被告乙○○於八十九年五月一日起至同（五）月四日止，騎乘車牌號碼ＩＨＲ─
    三二九號機車其上改懸掛車牌號碼ＵＵＦ─四七○號車牌之事實，業據被告自承
    不諱，復據證人即世國大飯店服務生丙○○於警訊時證稱：被告於八十九年五月
    一日至同月四日住宿飯店期間所使用之交通工具，係騎乘車牌號碼ＵＵＦ─四七
    ○號綠色機車，因被告有將該機車停放在飯店停車場，並停放於車庫，故伊可確
    定無誤等語，又據證人即被害人甲○○及己○○於警訊時證述：前開車牌及機車
    確遭竊而遺失等語，並有車輛竊盜、車牌失竊資料個別查詢報表各乙紙在卷可查
    ，是被告於上揭期間確有騎乘使用車牌號碼ＩＨＲ─三二九號機車改懸掛車牌號
    碼ＵＵＦ─四七○號車牌之事實，已堪認定。惟據上所述，僅得證明被告確有騎
    乘上開贓車之事實，尚難遽以此即認定被告有竊取上開機車及車牌之犯行。
  (二)又參以被告於八十九年五月九日為警查獲時，已無使用前開贓車，而係為警在他
    處尋獲，業據證人即本件查獲之員警戊○○於本院調查程序時證述在卷，如前開
    贓車確為被告所竊得，而非為綽號「阿明」之人借予使用，並經被告歸還綽號「
    阿明」之人，且被告當時亦無其他交通工具以為代步，衡情被告於查獲時應仍使
    用前開贓車，何以為警在他處尋獲？是被告所辯：前開贓車係為綽號「阿明」之
    人借予使用，並已歸還等語，尚非虛妄，應堪採信。雖警方於查獲後請被告帶往
    被告所言返還前開贓車之地點即高雄市左營區○○○路檳榔攤時，被告陳稱：伊
    因地方不熟，無法找到上址，故無法帶同警方前往等語，惟被告為新加坡籍人，
    對於當地較不熟悉，故無法帶同警方前往，尚與常情相符，是不得據此即認被告
    確有上開竊盜犯行。再者，被告於警訊、偵查及本院調查、審理時，一再辯稱係
    綽號「阿明」之人所借予，依前開最高法院之見解，本件在無其他積極證據足資
    證明被告確有公訴人所指訴之竊盜犯行下，自不得以被告無法提供綽號「阿明」
    之人之真實姓名、年籍供本院查證，即遽為不利被告之認定。
  (三)綜上所述，本件尚乏明確之積極證據足證被告確有竊取前開機車及車牌之犯行，
    且被告所辯：並未竊取前開贓車而係為綽號「阿明」之人借予使用等語，亦堪予
    採信，職是，核被告上揭行為尚與刑法第三百二十條第一項之構成要件有間。此
    外，復查無其他積極證據足認被告確有竊取上開機車及車牌之犯行，揆諸首揭法
    條及判例意旨，本應為無罪之諭知，惟公訴意旨既認此部分與前開論罪科刑部分
    屬連續犯關係，故不另為無罪之諭知，附此敘明。又被告於上揭期間騎乘贓車之
    事實，是否涉有收受贓物犯嫌，宜由檢察官另案偵辦，併此說明。
  (四)據證人即「世國大飯店」服務生丙○○於本院調查程序時證稱：房間內通常置放
    衣架三支、大浴巾一條及煙灰缸二個供顧客使用，被告曾向伊請求多給衣架一次
    ，被告所言不敷使用之情形是有可能的等語，又據證人即查獲之員警戊○○證述
    ：被告之行李袋係置放於「世國大飯店」樓下保管處，由伊帶回警局，內有衣架
    、浴巾及煙灰缸等物。準此，被告係因衣架、浴巾及煙灰缸等日常用品，該飯店
    所置放之數量常不敷使用，且因積欠租金惟仍擬繼續住宿及為免經常向服務生請
    求，而將上開物品置於自己行李袋內，以免為服務生收回，是被告所辯上情，尚
    與一般社會常情相符，又參以被告並未將上開物品帶離該飯店，且被告所置放於
    其旅行袋內之上開物品數量，亦尚與以供日常生活備用之範圍相符；職是，被告
    雖將上開物品置放在其旅行袋內，惟被告僅係為於該飯店內日常生活備用，而非
    將之攜離飯店供已用，足見其並無意圖為自己不法所有之竊盜犯意，故被告所為
    尚與刑法第三百二十條第一項竊盜罪之構成要件有間。此外，復查無其他積極證
    據足資證明被告確有上開竊盜犯行，揆諸首揭法條及判例意旨，本應為無罪之諭
  知，惟公訴意旨既認此部分亦與前開論罪科刑部分屬連續犯關係，故不另為無罪
    之諭知，附此敘明。
據上論斷，應依刑事訴訟法第二百九十九條第一項前段，刑法第三百二十條第一項、
第三十八條第一項第二款、第九十五條，罰金罰鍰提高標準條例第一條前段，判決如
主文。
本案經檢察官邱克斌到庭執行職務。
中      華      民      國      八十九    年      七    月      十二    日
                                  臺灣高雄地方法院刑事第六庭
                                      審判長法  官  莊崑山
                                            法  官  沈建興
                                            法  官  洪榮家
右為正本，係照原本作成。
如不服本判決，應於送達後十日內，向本院提出上訴狀。
                                            書記官  黃中旗
中      華      民      國      八十九    年      七    月      十二    日
附錄本案論罪科刑法條全文：
刑法第三百二十條第一項：
  意圖為自己或第三人不法之所有，而竊取他人之動產者，為竊盜罪，處五年以下有
  期徒刑、拘役或五百元以下罰金。


司法院資訊處製作；財團法人民間司法改革基金會備份。
